Images du répertoire du notaire Jacques Le Noir pour l'étude XIII
Archives nationales de France
Images du répertoire du notaire Jacques Le Noir pour l'étude XIII
7 juillet 1757 - 5 octobre 1762
MC/RE/XIII/10
Etude XIII; Le noir, Jacques
Un registre
Archives nationales de France
Minutes et répertoires: la loi 2008-696 du 15 juillet 2008 relative aux archives a fixé à 75 ans à compter de la date de l'acte, ou à 25 ans à compter de la date du décès de l'intéressé si ce délai est plus bref, le délai de communication des minutes et répertoires des notaires; ce délai est porté à 100 ans à compter de la date de l'acte si le document se rapporte à un mineur (code du Patrimoine, articles L213-2, 4e d et 5e).
Autres documents de l'étude (dossiers de clients, comptabilité...): s'agissant d'archives privées, ces documents sont communicables selon les modalités fixées par le déposant ou le donateur.
Certains documents ne sont pas accessibles sous leur forme originale en raison de leur mauvais état de conservation.
Registre entré aux Archives nationales en 1934.
216 feuillets de papier manuscrits, hauteur 38,5 x largeur 25 cm. Le registre est en bon état.
Registre folioté en 2003 (foliotation non visible à l'écran)
Images des répertoires de l’étude XIII
Archives de l'étude XIII
Voir aussi dans le répertoire MC/RE/XIII/16, f° 204 v°-205 r° "un relevé des minutes non trouvées" de la pratique de maître Le Noir lors du récolement réalisé en novembre 1808 par maître Thomas Foucher.
répertoire d'officier public ministériel
- Répertoire chronologique pour la période du 7 juillet 1757 au 5 octobre 1762, 7 juillet 1757 - 5 octobre 1762; MC/RE/XIII/10
  Le registre contient aussi le répertoire du notaire François Semilliard pour la période du 8 octobre au 31 décembre 1762.
  Le répertoire se compose de deux parties: 1°- Le répertoire des minutes, qui contient les informations suivantes: date du jour; nature de l'acte; nom, prénom des parties. 2°- Le répertoire des contrats de rentes perpétuelles et viagères sur le roi reçues par maître Lenoir, ainsi que par maîtres Jean-François Lescuyer et Augustin-Amable Sibire, notaires substituants. Pour les tontines, le numéro du contrat est également inscrit.
  Du 7 août au 5 octobre 1762 les actes sont signés par Jean François Lescuyer et Augustin Amable Sibire, notaires-substituants suite au décès de maître Lenoir.
  On renvoie pour ces mois d'août à octobre à un avertissement en tête du répertoire, qui manque).
  répertoire
  - Liste chronologique des actes pour la période du 7 juillet au 31 décembre 1757, 7 juillet - 31 décembre 1757; 1 r°-12 r°; 12 feuillets, le 12 v° est rayé.
  - Liste chronologique des actes pour la période du 2 janvier au 31 décembre 1758, 2 janvier - 31 décembre 1758; 13 r°-39 r°; 27 feuillets
  - Liste chronologique des actes pour la période du 2 janvier au 31 décembre 1759, 2 janvier - 31 décembre 1759; 39 v°-70 r°; 32 feuillets
  - Liste chronologique des actes pour la période du 4 janvier au 31 décembre 1760, 4 janvier - 31 décembre 1760; 70 v°-99 r°; 30 feuillets
  - Liste chronologique des actes pour la période du 2 janvier au 31 décembre 1761, 2 janvier - 31 décembre 1761; 99 v°-131 v°; 33 feuillets
  - Liste chronologique des actes pour la période du 5 janvier au 5 octobre 1762, 5 janvier - 5 octobre 1762; 132 r°-155 v°; 24 feuillets
  - "Répertoire des contrats de rentes perpetuelles et viagères sur le Roi, reçus par Maître Lenoir" pour la période du 8 juin 1758 au 15 juillet 1762, 8 juin 1758 - 15 juillet 1762; 160 r°-216 v°; 57 feuillets
    - Rentes viagères, édits de novembre et décembre 1757 pour la période du 8 juin au 10 juillet 1758, 8 juin - 10 juillet 1758; 160 r°-168 v°; 9 feuillets
    - Rentes viagères, édit de novembre 1758 pour la période du 14 août 1759 au 13 janvier 1761, 14 août 1759 - 13 janvier 1761; 169 r°-174 v°; 6 feuillets
      On trouve successivement les rentes sur une tête et les rentes sur deux têtes
    - Dixième tontine creée par l'édit de décembre 1759 pour la période du 2 octobre 1760 au 1er juillet 1762, 2 octobre 1760 - 1er juillet 1762; 175 r°-202 v°; 28 feuillets
      Les tontines sont divisées en 8 classes, inscrites successivement dans ce répertoire.
    - Aides et gabelles: Rentes perpétuelles à 4%, édit d'avril 1758 pour la période du 9 février au 18 décembre 1759, 9 février - 18 décembre 1759; 203 r°-206 v°; 4 feuillets
    - Rentes à 3% sur les cuirs, édit de mai 1760 pour la période du 3 octobre 1761 au 22 juin 1762, 3 octobre 1761 - 22 juin 1762; 207 r°-213 r°; 7 feuillets
    - Rentes à 3% sur les cuirs, édit de juillet 1761 pour la période du 20 mars au 15 juillet 1762, 20 mars - 15 juillet 1762; 213 v°-215 r°; 3 feuillets